【裁判字號】    95,上易,575
【裁判日期】    950418
【裁判案由】    賭博
【裁判全文】
臺灣高等法院刑事判決                  95年度上易字第575號
上  訴  人  台灣台北地方法院檢察署檢察官
被      告  甲○○
上列上訴人因被告賭博案件，不服台灣台北地方法院95年度易緝
字第4號，中華民國95年2月6日第一審判決（起訴案號：台灣台
北地方法院檢察署93年度偵字第3846號）提起上訴，本院判決如
下：
    主  文
原判決關於意圖營利提供賭博場所部分，撤銷。
甲○○連續意圖營利，提供賭博場所，累犯，處有期徒刑月，
如易科罰金，以參佰元折算壹日，扣案如附表編號一、二所示之
四色牌及抽頭款均沒收。
    事  實
一、甲○○於民國90年間，因賭博案件，經台灣台北地方法院判
    處有期徒刑3月，於同年5月9日執行完畢，詎不知悔改。復
    意圖營利，基於概括之犯意，自93年1月25日起，以四色牌
    為賭具，提供台北市○○區○○路2段31號2樓房屋為賭博場
    所，供陳清福、彭錦雲、陳秀端、張滿和、賴全林等人賭博
    財物，每付四色牌抽頭新台幣（下同）50元；嗣於同年2月
    11 日1時30分許，為警當場查獲，並扣得賭具四色牌19付、
    抽頭款1,200元、賭資4,050元。
二、案經臺北市政府警察局萬華分局報請臺灣臺北地方法院檢察
    署檢察官偵查起訴。
    理  由
一、上揭犯罪事實業據被告甲○○於原審法院準備程序及審理時
    自白不諱，核與證人即參與賭博之陳清福、彭錦雲、陳秀端
    、張滿和、賴全林等人於警詢中之證述情節相符；復有如附
    表所示之四色牌、抽頭款、賭資等扣案可資佐證。被告於本
    院審理中，翻異前供，否認抽頭營利，自不足採信，其罪證
    明確，犯行洵堪認定，應予依法論科。
二、核被告所為，係犯刑法第268條前段之意圖營利供給賭博場
    所罪。前後多次供給賭博場所犯行，時間緊接，方法相同，
    且所犯係構成要件相同之罪名，顯係基於概括之犯意反覆為
    之，應論以連續犯，依刑法第56條之規定，加重其刑。又被
    告於90年間，因賭博案件，經台灣台北地方法院判處有期徒
    刑3月，於同年5月9日執行完畢，有本院被告前案紀錄表在
    卷可稽，其於5年之內，再犯本件有期徒刑以上之罪，係屬
    累犯，應依刑法第47條之規定遞予加重其刑。
三、原審對被告為有罪科刑之判決，固非無見。惟查(一)扣案如附
    表編號三之賭資4,050元，係屬參與賭博之陳清福、彭錦雲
    、陳秀端、張滿和、賴全林等人所有，並非被告所有之物，
    且不屬違禁物，不得宣告沒收。原審宣告沒收，與法有違；
    (二)被告係93年2月11日被查獲，前後賭博約10餘日，原審亦
    誤為除93年2月11日被查獲外，另於93年3月27日被查獲，犯
    罪期間長二個月，均有未合，而無可維持。公訴人上訴意旨
    ，指摘原判決將賭資部分沒收不當，尚非全無理由，且原判
    決既另有可議，應由本院將原判決關於營利提供賭博場所部
    分撤銷改判（其餘公眾得出入場所賭博部分，並未上訴而確
    定）。爰審酌被告之犯罪動機、目的、手段、品行、智識程
    度、犯罪情節，犯後態度及原審誤被告犯罪時間為二個月因
    而判處有期徒刑4月，而被告犯罪時間較原審為縮減，檢察
    官未就原審量刑不當或為被告不利益而上訴等一切情狀，乃
    量處如主文第2項所示之刑，並諭知易科罰金之折算標準。
    扣案如附表編號一、二所示之四色牌及抽頭款，為被告所有
    供犯罪所用及所得之物，依法宣告沒收。
四、據上論斷，應依刑事訴訟法第369條第1項前段、第364條、
    第299條第1項前段，刑法第56條、第268條、第47條、第41
    條第1項前段、第38條第1項第2款、第3款，罰金罰鍰提高標
    準條例第1條前段、第2條，判決如主文。
本案經檢察官郭啟東到庭執行職務。
中    華    民    國    95    年    4     月    18    日
                  臺灣高等法院刑事第十六庭
                              審判長法  官  葉騰瑞
                                    法  官  黃俊明
                                    法  官  趙功恆
以上正本證明與原本無異。
不得上訴。
                                    書記官  孫佩琳
中    華    民    國    95    年    4     月    18    日
附表：
┌──┬─────────┬────┐
│編號│名稱              │數量    │
├──┼─────────┼────┤
│ 一 │四色牌            │19付    │
├──┼─────────┼────┤
│ 二 │抽頭款            │1,200元 │
├──┼─────────┼────┤
│ 三 │賭資              │4,050元 │
└──┴─────────┴────┘
附錄本案論罪科刑法條全文：
刑法第268條
意圖營利，供給賭博場所或聚眾賭博者，處3年以下有期徒刑，
得併科3千元以下罰金。


司法院資訊處製作；財團法人民間司法改革基金會備份。
